ko: 비상용품 포함: 배터리; 담요; 충전기; 구급약품 키트; 플래시; 식품; 위생용품; 보조 배터리; 라디오; 물; 휘파람; 기타
hr-HR: Uključeni artikli kompleta za slučajeve opasnosti: Baterije; Deka; Punjač; Kutija prve pomoći; Svjetiljka; Hrana; Higijenski proizvodi; Prijenosni punjač; Radio; Voda; Zviždaljka; Ostalo
zh-TW: 包括應急物品: 電池; 毯子; 充電器; 急救工具組; 手電筒; 食物; 衛生用品; 行動電源; 收音機; 水; 哨子; 其他
sv: Nödartiklar ingår: Batterier; Filt; Laddare; Förstahjälpenutrustning; Ficklampa; Mat; Hygienprodukter; Powerbank; Radio; Vatten; Vissla; Övrigt
fr: Articles d’urgence inclus: Piles; Couverture; Chargeur; Trousse de premiers secours; Lampe de poche; Nourriture; Produits d'hygiène; Banque d'alimentation; Radio; Eau; Siffler; Autre
ro-RO: Articole de urgență incluse: Baterii; Pătură; Încărcător; Trusă de prim ajutor; Lanternă; Alimentar; Produse de igienă; Baterie externă; Radio; Apă; Fluier; Altele
th: รายการฉุกเฉินที่รวมอยู่: แบตเตอรี่; Blanket; ที่ชาร์จ; ชุดปฐมพยาบาล; ไฟฉาย; อาหาร; ผลิตภัณฑ์สุขอนามัย; พาวเวอร์แบงค์; วิทยุ; น้ำ; นกหวีด; อื่นๆ
lt-LT: Komplekte esantys avariniai elementai: Akumuliatoriai; Antklodė; Įkroviklis; Pirmosios pagalbos vaistinėlė; Žibintuvėlis; Maistas; Higienos priemonės; Išorinė baterija; Radijas; Vanduo; Švilpukas; Kita
en: Emergency items included: Batteries; Blanket; Charger; First aid kit; Flashlight; Food; Hygiene products; Powerbank; Radio; Water; Whistle; Other
it: Articoli di emergenza inclusi: Batterie; Coperta; Caricatore; Kit di pronto soccorso; Torcia elettrica; Alimenti; Prodotti per l'igiene; Powerbank; Radio; Acqua; Fischietto; Altro
de: Enthaltene Notfallartikel: Batterien; Decke; Ladegerät; Erste-Hilfe-Kasten; Taschenlampe; Lebensmittel; Hygieneprodukte; Powerbank; Radio; Wasser; Pfeife; Sonstiges
sl-SI: Priloženi elementi kompleta za nujne primere: Baterije; Odeja; Polnilec; Komplet prve pomoči; Svetilka; Hrana; Higienski izdelki; Banka za napajanje; Radio; Voda; Piščalka; Drugo
tr: Acil durum öğeleri dahil: Bataryalar; Battaniye; Şarj cihazı; İlk yardım kiti; El feneri; Yiyecek; Temizlik ürünleri; Taşınabilir şarj aleti; Radyo; Su; Düdük; Diğer
nl: Noodartikelen inbegrepen: Batterijen; Deken; Oplader; EHBO-kit; Zaklamp; Voedsel; Hygiëneproducten; Powerbank; Radio; Water; Fluit; Andere
pl: W zestawie elementy awaryjne: Akumulatory; Z funkcją koca; Prostownik; Apteczka pierwszej pomocy; Latarka; Żywność; Produkty higieniczne; Powerbank; Radio; Woda; Gwizdanie; Inne
ja: 緊急用アイテムの内容: バッテリー; 毛布; 充電器; 救急セット; 懐中電灯; 食べ物; 衛生用品; パワーバンク; 無線機; 水; ホイッスル; その他
zh-CN: 包括应急物品: 蓄电池; 毛毯式围巾; 充电器; 急救包; 手电筒; 食物; 卫生用品; 充电宝; 收音机; 饮用水/纯净水; 哨; 其他
nb: Nødartikler inkludert: Batterier; Teppe; Lader; Førstehjelpssett; Lommelykt; Mat; Hygieneprodukter; Powerbank; Radio; Vann; Plystre; Annet
es: Artículos de emergencia incluidos: Baterías; Manta; Cargador; Botiquín de primeros auxilios; Linterna; Comida; Productos de higiene; Banco de energía; Radio; Agua; Silbato; Otros
vi: Bao gồm các vật dụng khẩn cấp: Pin; Chăn; Bộ sạc; Bộ dụng cụ sơ cứu; Đèn nháy; Đồ ăn; Sản phẩm vệ sinh; Sạc dự phòng; Radio; Nước; Còi; Khác
hu: A tartalmazott vészhelyzeti árucikkek: Elemek; Takaró; Töltő; Elsősegélydoboz; Zseblámpa; Élelmiszer; Egészségügyi cikkek; Powerbank; Rádió; Víz; Síp; Egyéb
da: Nødudstyr medfølger: Batterier; Tæppe; Oplader; Førstehjælpssæt; Lommelygte; Mad; Hygiejneprodukter; Powerbank; Radio; Vand; Fløjte; Andet
pt-PT: Itens de emergência incluídos: Baterias; Cobertor; Carregador; Kit de primeiros-socorros; Lanterna; Bens alimentares; Produtos de higiene; Powerbank; Rádio; Água; Apito; Outro
el: Περιλαμβάνονται είδη έκτακτης ανάγκης: Μπαταρίες; Κουβέρτα; Φορτιστής; Κουτί πρώτων βοηθειών; Φακός; Τροφές; Προϊόντα υγιεινής; Powerbank; Ραδιοσύνδεση; Νερό; Σφυρίχτρα; Άλλο
cs: Složení nouzového vybavení: Baterie; Deka; Nabíječka; Příruční lékárnička; Svítilna; Jídlo; Hygienické výrobky; Powerbanka; Rádio; Voda; Píšťalka; Jiné
ru: Состав аварийного набора: Аккумуляторы; Одеяло; Зарядное устройство; Аптечка первой помощи; Фонарик; Пища; Средства гигиены; Внешний аккумулятор; Радио; Вода; Свисток; Другой
fi: Mukana hätätarvikkeet: Akut; Huopa; Laturi; Ensiapupakkaus; Taskulamppu; Ruoka; Hygieniatuotteet; Powerbank; Radio; Vesi; Pilli; Muu
pt-BR: Itens de emergência incluídos: Baterias; Cobertor; Carregador; Kits de primeiros socorros; Lanterna; Comida; Produtos de higiene; Powerbank; Rádio; Água; Apito; Outro
sk-SK: Výrobky núdzového balíčka v cene: Batérie; Deka; Nabíjačka; Lekárnička; Baterka; Jedlo; Hygienické výrobky; Powerbank; Rádio; Voda; Píšťalka; Iné
bg-BG: Включени аварийни предмети: Батерии; Одеяло; Зарядно устройство; Комплект за първа помощ; Фенерче; Храна; Хигиенни продукти; Powerbank; Радио; Вода; Свирка; Други